【裁判字號】    88,易,2777
【裁判日期】    890501
【裁判案由】    傷害等
【裁判全文】
臺灣桃園地方法院刑事判決                        八十八年度易字第二七七七號
    公  訴  人  臺灣桃園地方法院檢察署檢察官
    被      告  戊○○
                丁○○
                己○○
                甲○○
右列被告因傷害案件，經檢察官提起公訴（八十八年度偵字第一四四七三號、第一七
○七○號），本院判決如左：
        主  文
戊○○、丁○○、己○○被訴妨害自由部分均無罪，其餘被訴傷害部分均公訴不受理
。
甲○○被訴傷害部分公訴不受理。
        理  由
甲、無罪部分：
一、公訴意旨略以：甲○○與丙○○夫婦於民國八十八年三月二十六日上午十一時三
    十分許，在桃園縣龜山鄉○○村○○○路（距青山路附近）往臺北縣林口鄉方向
    旁，與被告戊○○、丁○○、己○○等三人，因擺地攤販售玉米價格問題發生口
    角，被告戊○○、丁○○及己○○等三人竟基於恐嚇甲○○與丙○○之共同犯意
    聯絡，告以：若不立即將其所擺設之玉米攤收起來，便要毆打他們，即使叫警察
    來也沒用，使甲○○及丙○○二人心生畏怖（起訴書漏載該段），因認被告戊○○、丁○○及己○○三人均涉有刑法第三百零五條之恐嚇危害安全罪嫌云云。
二、按犯罪事實應依證據認定之，無證據不得推定其犯罪事實；又不能證明被告犯罪
    者，應諭知無罪之判決，刑事訴訟法第一百五十四條、三百零一條第一項分別定
    有明文；再認定不利於被告之事實，須依積極證據，苟積極證據不足為不利於被
  告事實之認定時，即應為有利於被告之認定，更不必有何有利之證據，且被害人
    之陳述如無瑕疵，且就其他方面調查又與事實相符，固足採為科刑之基礎，倘其
    陳述尚有瑕疵，則在未究明前，遽採為論罪科刑之依據，即難認為適法，最高法
    院三十年上字第八一六號判例及同院六十一年臺上字第三○九九號判例可資參照
    。
三、經查：（一）、告訴人甲○○及丙○○於警訊時先指稱，被告戊○○、丁○○及
    己○○三人係於八十八年三月二十六日上午十一時三十分許，前去其二人在桃園
    縣龜山鄉○○村○○○路上所擺設之玉米攤前，向其二人恫稱，須立即將擺設之
    玉米攤收起來，如果不從，便要毆打其二人，使其二人心生畏懼，嗣其二人回答
    再販賣四日，即將攤位收起，詎被告戊○○、丁○○及己○○三人即對其二人毆
    打云云，迺告訴人甲○○及丙○○二人於本院八十九年三月二十三日及四月十三
    日審理時竟改稱，是打完架之後，被告丁○○要走時，邊走邊說的，並非一來即
    恫稱該語云云，足見告訴人甲○○及丙○○二人前後所指，非無瑕疵所指，自尚
    難遽憑該有瑕疵之指述，遽入被告戊○○、丁○○、己○○三人於罪。（二）、
    又告訴人甲○○及丙○○於警訊時指稱，係被告戊○○命令其二人須立即將攤位
    收起來，詎告訴人甲○○及丙○○於本院八十九年三月二十三日及四月十三日審
    理中竟翻稱，係被告丁○○向其二人嚇稱，若不立即將其所擺設之玉米攤收起來
    ，便要毆打他們云云，益見告訴人甲○○及丙○○二人前後所指，難謂一致，實
    難遽加信憑。（三）、再告訴人甲○○於本院八十九年一月二十七日調查時指稱
    ，打完後要走時，被告丁○○告稱，其（按指告訴人甲○○）講不聽，擺地攤也
    不打聽一下，其若繼續擺地攤，後果由其自行負責，並說其再擺試看看，除此之
    外即無再講何語云云，詎告訴人甲○○於本院八十九年三月二十三日庭訊時又改
    稱，被告丁○○除嚇稱，不把攤子收起來即要打，找警察來亦無用該語外，即無
    再說何語云云，益證告訴人甲○○前後指述矛盾，實難率加採信。（四）、況公
    訴人於起訴書所載之該名自助餐老板，經本院向桃園縣警察局龜山分局查詢之結
    果，該名自助餐即為乙○○○，另經證人乙○○○於本院八十九年三月七日調查
    時證稱，其所開設之自助餐店離告訴人甲○○所擺設之玉米攤約距二百公尺之遙
    ，故八十八年三月二十六日中午時許，其並無聽見被告戊○○、丁○○、己○○
    三人恐嚇告訴人甲○○之情等語，堪信起訴書載稱，核與「自助餐老板證述情節
    大致相符」云云，似尚與實情有間。此外，復查無其他積極證據足認被告戊○○
    、丁○○、己○○三人涉有上開公訴人所指恐嚇危害安全罪之犯行，核屬不能證
    明被告三人犯罪，爰依首開刑事訴訟法之規定及判例之意旨，諭知被告戊○○、
    丁○○、己○○無罪之判決。
乙、不受理部分：
一、公訴意旨另謂：甲○○與丙○○夫婦於八十八年三月二十六日上午十一時三十分
    許，在桃園縣龜山鄉○○村○○○路（距青山路附近）往臺北縣林口鄉方向旁，
    與戊○○、丁○○、己○○等三人，因擺地攤販售玉米價格問題發生口角，戊○○、丁○○及己○○三人竟基於普通傷害之共同犯意聯絡而與甲○○互毆，致甲○○受有右頭皮腫、左胸挫傷、右臉挫傷等傷害；戊○○則受有右頰挫傷瘀腫、
    前胸挫傷瘀腫等傷害，案經丙○○、甲○○、戊○○（以上二人起訴書漏載）訴
    由桃園縣警察局龜山分局報請臺灣桃園地方法院檢察署檢察官偵查起訴，因認戊○○、丁○○、己○○及甲○○四人均涉有刑法第二百七十七條第一項之普通傷
    害罪嫌云云。
一、按告訴乃論之罪，告訴人於第一審辯論終結前得撤回其告訴，又告訴經撤回者，
    法院應諭知不受理之判決，刑事訴訟法第二百三十八條第一項、第三百零三條第
    三款分別定有明文。惟按被告甲○○、戊○○、丁○○、己○○所犯前開普通傷
    害罪名，依刑法第二百八十七條前段之規定，須告訴乃論，茲據告訴人丙○○於
    本院八十九年三月二十三日、告訴人甲○○、戊○○於本院八十九年三月一日庭
    訊時當庭撤回本件告訴，有本院八十九年三月一日、三月二十三日訊問筆錄各乙
    紙在卷可稽，是依前揭刑事訴訟法第三百零三條第三款之規定，就被告甲○○、
    戊○○、丁○○、己○○四人被訴傷害部分，自均應諭知不受理之判決。
據上論斷，應依刑事訴訟法第三百零一條第一項、第三百零三條第三款，第三百零七
條，判決如主文。
本案經檢察官魏雯祈到庭執行職務。
中      華      民      國    八十九    年      五      月      一      日
                                臺灣桃園地方法院刑事第五庭
                                      法  官  林信旭
右正本證明與原本無異。
如不服本判決，應於判決送達後十日內，向本院提出上訴狀。
                                      書記官  吳一凡
中      華      民      國    八十九    年      五      月      三      日


司法院資訊處製作；財團法人民間司法改革基金會備份。
